# Yesmin Pizarro M.

Fullstack Developer - Química Farmacéutica yesmin.pizarro@gmail.com (+56) 976578453
Santiago, Chile.
LinkedIn

#### **RESUMEN**

Desarrolladora Fullstack y Química Farmacéutica, con más de 5 años de experiencia **gestionando proyectos de desarrollo** de productos farmacéuticos **con rigurosidad**. Ahora, estoy enfocada en **aplicar mis habilidades como Fullstack Developer** apalancando mi experiencia previa para ponerme a disposición de equipos desafiantes e innovadores. **Abierta a recibir feedback** y **llevar a término cada proyecto con perseverancia.** 

# STACK TECNOLÓGICO

HTML - CSS - Javascript - React Js | SQL - Postgresql - Node Js - Express Js | Git - Github Python - Pandas - Numpy - Matplotlib - Seaborn - Scikit Learn - Flask Minitab - Stata

## **PROYECTOS**

**2024 - Marketplace Geekhub** - Marketplace con carrito de compras, utilizando React Js en el Front-End, PostgreSQL, Node Js y Express Js en el Back-End. Patrón de diseño MVC.

Link: geekhub-frontend.onrender.com

**2024 - Landing page Proyecto PASE PUCV** - Desarrollo de landing page para proyecto ANID PUCV, utilizando Bootstrap, CSS3 y Javascript.

Link: pase-proto.netlify.app

#### **EXPERIENCIA LABORAL**

**Laboratorios Saval, Santiago** - *Encargada de Formulación* AGOSTO DE 2022 - ACTUALMENTE

- Coordinar y ejecutar proyectos de desarrollo de productos, desde toma de requerimientos iniciales hasta transferencia a Producción y Control de Calidad.
- Desarrollar fórmulas mediante **diseño experimental** y **definición de especificaciones** según regulaciones.
- Planificar validación de procesos y transferencias tecnológicas en coordinación área de Producción.
- Elaborar dossier junto al área de Asuntos Regulatorios para obtener resolución sanitaria.

### Laboratorio Abbott, Santiago - Formuladora

SEPTIEMBRE DE 2021 - JULIO 2022

- Ejecutar proyectos de desarrollo farmacéutico siguiendo requerimientos del Project
   Manager, evaluando riesgos periódicamente.
- Desarrollar fórmulas, especificaciones, validaciones de procesos y transferencias tecnológicas **coordinando** con áreas de Producción y Planificación.
- Colaborar en células de trabajo, participando en reuniones diarias con formuladores y analistas.

**Laboratorio Saval, Santiago** - *Encargada de Desarrollo Galénico* MARZO DE 2019 - AGOSTO 2022

- Coordinar y ejecutar homologación de materias primas, realizando pruebas en colaboración con Desarrollo Analítico y Producción.
- Evaluar documentalmente, **realizando requerimientos** en **comunicación con proveedores** y Abastecimiento.
- Dirigir reuniones semanales para coordinar proyectos en conjunto con Control de Calidad,
   Gestión Documental y Abastecimiento, haciendo seguimiento del cumplimiento de plazos.

# **EDUCACIÓN**

Academia Desafío Latam - Desarrollador Fullstack con Javascript

JULIO DE 2023 - AGOSTO DE 2024

Aprendizaje intensivo mediante creación de múltiples proyectos con stack Front-End: Javascript | React y Back-End: Postgres, Node, Express.

Academia Desafío Latam - Analista Data Science con Python

ABRIL DE 2021 - MAYO DE 2022

Aprendizaje intensivo mediante resolución de desafíos con Python, Scikit Learn, AWS, S3, EC2, Spark SQL.

Universidad de Chile - QuÍmica Farmacéutica

MARZO DE 2005 - DICIEMBRE DE 2012

Licenciatura en ciencias farmacéuticas.

## **CURSOS, CERTIFICACIONES E IDIOMAS**

- Nivel B2 de Inglés, Políglota (2024).
- Fundamentos de Typescript, Platzi (2024).
- Mathematics for Machine Learning: Linear Algebra, Imperial College London by Coursera (2021).
- Using Python to Access Web Data | Using Databases with Python | Python Data Structures, University of Michigan by Coursera (2020).